臺灣臺北地方法院民事判決　　　　　　　　　　　　九十三年度簡上字第五０七號
　　上　訴　人　甲○○
　　被上訴人　　台北市市立圖書館
　　法定代理人　丙○○
　　訴訟代理人　乙○○
右當事人間請求給付報酬事件，上訴人對於中華民國九十三年七月十三日臺灣臺北地
方法院臺北簡易庭九十二年度北簡字第二八一七五號第一審判決提起上訴，並為訴之
追加，本院於九十三年月日言詞辯論終結，判決如下：
    主  文
上訴及追加之訴均駁回。
第二審及追加之訴訟費用均由上訴人負擔。
    事  實
甲、上訴人方面
壹、聲明：
一、原判決廢棄。
二、被上訴人應給付上訴人新台幣（下同）三十三萬零八十四元，以及其中二十一萬
    零五百七十六元，自支付命令送達翌日起；另十一萬九千五百零八元，自追加之
    訴狀繕本送達翌日起，均至清償日止，按年息百分之五計算之利息。
貳、陳述：除與原審判決記載相同，茲予引用外，另補稱：
一、上訴人於民國九十一年七月二十日經由台北市文山區就業服務站之介紹，進入台
    北市立圖書館景新分館任職清清潔工作，至九十一年十二月三十一日止，此段時
    間受僱於訴外人合興清潔有限公司（下稱合興公司）。
二、自九十二年一月一日起至九十二年十二月三十一日止，上訴人則直接受僱於台北
    市立圖書館，每月領薪資二萬五千六百八十元，並簽定工作承攬合約書，惟系爭
    工作承攬合約書之全部內容均由被上訴人之職員即訴外人湯立瑛事先擬妥，上訴
    人為保有工作因而簽名於上；系爭工作承攬合約中規定，勞務工作者一星期須工
    作七日，每月須工作三十一日，每年僅於年假、元旦、二二八紀念日、端午節、
    中秋節、雙十節休假，顯係違法勞動基準法（下稱勞基法）之規定。
三、上訴人並非被上訴人之清潔承包商，係受僱於被上訴人之清潔工，分述如下：
（一）上訴人係經由台北市文山區就業服務站介紹，並未經過任何的招商、議價、比
      價等過程。
（二）被上訴人之薪資係經由台北市立圖書館總館，於每月十日之前從郵局匯款發領
      一次，有郵局存提款匯款簿可證，並非如同工程包商依工程階段請領工程款。
（三）上訴人依景新分館主任即訴外人乙○○之規定，每天必須固準時於上午八時三
      十分之前至被上訴人景新公館上班簽到，下午五時三十分下班簽退，倘若違反
      則即遭扣減薪資，有留存於被上訴人處之簽到簿足證；而承包商之工作時間則
      無須受雇主所約束。
（四）被上訴人之各種清潔用具暨材料，均由被上訴人自行資購買，上訴人完全未參
      與其採購事宜，而通常承包商承攬業務之範圍則應包括種工具、材料及清潔用
      品。
（五）按被上訴人與訴外人合興清潔公司所簽定之清潔勞務工程合約記載，合興公司
      總共承攬被上訴人之總館面積六千七百四十七坪，分館的部分總共承攬景新、
      中山、稻香等三個分館，而從所屬於被上訴人各分館僱請清潔工支酬標準修訂
      表上所記載，中山分館面積三百七十坪、稻香分館面積七百九十四坪、景新分
      館面積一千七百二十坪，總共承攬九千六百三十一坪，工程總價為二百三十八
      萬八千五百四十元，而工程期限為十個月，自九十一年三月起至九十一年十二
      月三十一日止，依此記載觀之平均計算，則景新分館每月工程清潔包商承攬金
      額為四萬二千六百五十六元，其計算式如后所列：0000000/10=238854元（十
      個月全部承攬費用除十個月等於每月全部承攬費用）。238854/9631=24.8元（
      每月全部承攬費用除承攬全部總坪數等於平均每坪面月承攬費）。24.8x1720=
      42656元（平均每坪面月承攬費乘景新館面積坪數等於景新分館每月承攬費用
      ）。上訴人每月所領得之薪資為二萬五千六百八十元，足證上訴人並非清潔承
      包商，係被上訴人之員工。
（六）圖書館主任即訴外人乙○○曾多次告訴上訴人，如未能遵守圖書館各種不合理
      之要求，則必須辭去圖書館工作，諸如工作七十三日始能休息一日、每日中午
      僅給予三十分鐘休息時間（中午加班均未給加班費）顯然違反勞基法第三十六
      條等情事。
（七）本案於原審言詞辯論期間，訴外人乙○○及證人湯立瑛指稱上訴人工作偷懶一
      事所述不實，上訴人於被上訴人處工作之五百三十日期間，僅因所搭乘上班之
      公車拋錨而遲到一次，從未請過任何假，且景新分館共有七層樓，而清潔工僅
      有上訴人一人，因此工作量非常的大，上訴人原有辭之意，惟訴外人景新分館
      前任主任張主權曾不斷誇獎上訴人工作認真，且對上訴人承諾被上訴人將會依
      勞基法之規定有適當之補償，加發假日之加班費，上訴人因而繼續工作自九十
      二年一月一日至九十二年十二月三十一日。
（八）合約書上清楚記載，每月的休館日上訴人可以休假無須上班工作，惟訴外人乙
      ○○竟違反合約之規定，要求上訴人於休館日仍須按時上班，否則必須立即辭
      去工作等等，惟被上訴人並未加發每月休館日上班之加班費（九十二年度共有
      十二日）明顯違反合約暨勞基法第三十九條之規定。
四、上訴人受僱於被上訴人，自九十二年一月一日至九十二年十二月三十一日止，共
    有五十二個星期，以週休二日計應有一百零四天之休息日，上訴人平均日薪為八
    百五十六元，被上訴人違反勞基法第三十六條、第三十七條、第三十八條、第三
    十九條、第四十條、第四十一條、勞動基準法施行細則第七條第二項、合約上休
    館日得休假之約定，應給付上訴人加班費總計二十一萬零五百七十六元（原審起
    訴請求二十七萬二千二百零八元，上訴後減縮），計算式如后所列：52x2=104
    （受僱於被上訴人期間之總星期數乘週休二日等於可休息日總數），104x2=208
    （可休息日總數乘假日應加倍計算薪資等於應補發之加班工作日數），7x2=14（
    工作滿一年之特別假乘假日應加倍計算薪資等於應補發之加班工作日數），
    12x2=2 4（圖書會每月之休館乘假日應加倍計算薪資等於應補發之加班工作日數
    ），20 8+14+24+ =246天，因此上訴人請求被上訴人應補發246個工作日之薪資
    ，每日薪資為八百五十六元，856X246=210576元（每日平均工資乘工作日數等於
    應補發之加班費）計為二十一萬零五百七十六元。
五、訴外人彭越煥主任要求上訴人於中午休息時間之十二時三十分至一時三十分須加
    班工作，顯然違反勞動基準法第二十四條至第三十條，應給付上訴人加班費七萬
    三千二百八十四元，計算式如后：107x1.33x515=73284元（每小時平均時薪乘勞
    基法第二十四條第一項規定乘總共實際日數等於應給付之中午加班費），又，上
    訴人於九十二年十二月份週休二日，卻遭被上訴人違反勞基法第三十六條、第三
    十九條扣減上訴人七千七百零四元，並給付上訴人於被上訴人年終獎金三萬八千
    五百二十元（九十一年度工作滿六個月、九十二年度工作滿一年，應加分四十五
    天之年終獎金）計為十一萬九千五百零八元，計算式如后：
    73284+7704+38520=119 508，爰追加起訴請求之。
六、每週二上午上訴人均有休息二小時，惟每週二的休息應該是請事假。
參、證據：除援引原審之立證方法外，另補充提出臺北市立圖書館委託館舍清潔工作
    承攬合約、臺北市立圖書館簽呈、臺北市立圖書館所屬各分僱請清潔工支酬標準
    修訂表、臺北市立圖書館九十二年度十一月份清潔維護費清單、臺北市立圖書館
    勞務合約等證物為證。
乙、被上訴人方面
壹、聲明：
一、上訴及追加之訴均駁回。
二、如受不利益判決，願供擔保，請求准予免為假執行。
貳、陳述：除與原審判決記載相同，茲予引用外，另補稱：
一、被上訴人之景新公館九十二年館舍環境清潔工作係由上訴人以個人身分承攬，雙
    方並簽訂「臺北市立圖書館委託館舍清潔工作承攬合約」在案，兩造間所訂立是
    委託承攬契約，上訴人並非被上訴人所僱用之勞工，自不適用勞基法之規定。
二、被上訴人各分館館舍環境清潔工作皆委由個人身分承攬，並且於簽訂承攬合約前
    ，皆將該合約之內容，諸如工作地點、時間、範圍、項目、清潔工資、雙方權利
    義務等，均已告知承攬者，倘有意願者則請其繳交個人
    資料影本，以便辦理簽約及清潔費統一支付作業事宜，雙方依誠信原則同意訂立
    。
三、被上訴人之景新分館為一個對外服務的公共場所，由於其開放時間長，且進出讀
    書者眾多，為讓民眾有一個舒適的閱覽環境，被上訴人對館舍環境清潔維護工作
    一向重視，並要求承攬者必須做好此項工作，至於上班時間因上訴人與被上訴人
    並無隸屬關係，因此均按合約內容辦理，並無所謂遲到早退之事。
四、上訴人對於被上訴人員工之陳述部分均非事實，被上訴人否認之，且有關雙方訂
    定之承攬合約中，每月第一個星期四休館，被上訴人亦已通知上訴人當日可免施
    作，並無人要求上訴人到館，係上訴人自稱工作做不完，於休館日較方便施作；
    又，被上訴人亦未超越合約規定，讓上訴人每週二上午休息（因每週一開館至下
    午五時，，次日上午清潔工作較無影響），此乃雙方自由意識下之誠信約定。
五、依被上訴人與訴外人合興公司合約第四條第八款所載，合興公司派駐總館之工作
    人員至少八人，各分館至少一人，上訴人以坪數計算工資，於法無據。
參、證據：援引原審之立證方法。
    理  由
甲、程序方面：
    按簡易訴訟程序上訴後為訴之變更、追加，非經他造同意不得為之，但第二百五
    十五條第一項第二款至第六款之情形不在此限，民事訴訟法第四百三十六條之一
    第三項準用第四百四十六條第一項。復按民事訴訟法第二百五十五條第一項第二
    款所謂請求之基礎事實同一，係指變更或追加之訴與原訴之主要爭點有其共同性
    ，各請求利益之主張在社會生活上可認為同一或關連，而就原請求之訴訟及證據
    資料，於審理繼續進行在相當程度範圍內具有同一性或一體性，得期待於後請求
    之審理予以利用，俾先後兩請求在同一程序得加以解決，避免重複審理，進而為
    統一解決紛爭者，即屬之（最高法院九十二年度台抗字第二號判決可資參照）。
    查上訴人上訴後追加之加班費、週休二日遭扣款及年終獎金計十一萬九千五百零
    八元及其法定遲延利息，因上訴人主張追加之加班費及年終獎金係基於兩造間簽
    訂之同一契約所為之請求，與原審之請求在社會生活上可認為關聯，而就原審請
    求之訴訟及證據資料，於本院審理繼續進行中就契約之解釋上有其同一性，得由
    本院審理時加以利用，使上訴人前後兩請求在本院程序得加以解決，避免重複審
    理以統一解決紛爭，揆諸前開意旨，上訴人於本院所為之追加，核屬民事訴訟法
    第二百五十五條第一項第二款之情形。又查，原審上訴人起訴請求被上訴人給付
    二十七萬二千二百零八元，上訴後減縮為二十一萬零五百七十六元及其約定遲延
    利息，核屬民事訴訟法第二百五十五條第一項第三款之減縮應受判決事項之聲明
    ，故上訴人所為訴之變更，合於法律規定，自應予准許。
乙、得心證之理由：
一、上訴人主張：伊於九十一年七月二十日起任職被上訴人所屬景新分館，擔任清潔
    工的工作，迄提起本件訴訟止，除二二八紀念日、端午節、中秋節及元旦有休假
    外，其餘例假日被上訴人未給休假，亦未加給報酬，被上訴人之行為違反勞動基
    準法（下稱勞基法）規定，爰依該法之規定，請求被上訴人給付自九十二年間應
    休未休之加倍工資二十一萬零五百百七十六元【計算式：2（週休二日）×52（
    工作星期）×2（工資加倍）＝208，7（特別休假）×2（工資加倍）＝14，12（
    休館日數）×2（工資加倍）＝24，208＋14＋24＝246，856（一日工資）×246
    ＝210576），及其法定利息。並追加工作期間中午之加班費七萬三千二百八十四
    元【計算式：107x1.33x 515=73284元（每小時平均時薪乘勞基法第二十四條第
    一項規定乘總共實際日數等於應給付之中午加班費）」，上訴人依勞動契約週休
    二日遭被上訴人扣款七千七百零四元，及一個半月之年終獎金三萬八千五百二十
    元，共計十一萬九千五百零八元（計算式：73284+7704+385 20=119508），及其
    法定利息。
    被上訴人則以：其所屬景新分館九十一年度館舍環境清潔工作係委由訴外人合興
    公司承包，並非委由上訴人承包，嗣被上訴人不希望上訴人之清潔工資受委外清
    潔公司之剝削，乃與其簽訂「台北市圖書館委託館舍清潔工作承攬合約」，同意
    由上訴人以個人身分承攬該館九十二年度環境清潔工作，承攬期間自九十二年一
    月一日起至同年十二月三十一日止，兩造間所訂立是承攬契約，並經被上訴人於
    簽約前明確將該合約之內容，諸如工作地點、時間、範圍、項目、清潔工資、雙
    方權利義務等，均已告知承攬之上訴人，上訴人並非被上訴人所雇用之勞工，自
    不適用勞基法之規定，上訴人主張兩造間成立勞動契約，依勞基法之規定請求被
    上訴人給付加倍工資、加班費、年終獎金等，為屬無理等語，資為抗辯。
二、本件上訴人主張其自九十一年七月二十日起至九十二年十二月三十一日止受雇於
    被上訴人，並於被上訴人所屬之景新分館擔任清潔工作等情，被上訴人對上訴人
    所主張於其所屬景新分館負責清潔工作之事實，並不爭執，但以上開情詞置辯。
    是本件之爭點在於兩造間是有否有勞雇關係之存在？又上訴人得否依系爭契約主
    張休館館日之工作報酬？爰析述如下：
  (一)兩造係於九十二年一月一日始簽訂系爭「台北市立圖書館委託館舍清潔工作承攬
    合約」，有該合約在卷可稽，並為兩造所不爭執，此外，上訴人復未舉證在此之
    前曾有與被上訴人簽訂承攬合約或受僱於被告之情事，堪認於九十一年七月至同
    年十二月底間被上訴人並未將系爭清潔工作發包與上訴人施作，更遑論兩造間有
    勞雇關係存在。是上訴人主張依勞基法規定，請求被上訴人給付該時段之中午延
    長工作時間工資及年終獎金，即屬無據，不應准許。
  (二)按勞基法對於勞動契約之性質及成立生效要件並未有具體明確之規定，惟依國民
    政府二十五年十二月二十五日公布尚未施行之勞動契約法第一條規定，稱勞動契
    約者，謂當事人之一方對於他方在從屬關係提供有職業上之勞動力，而他方給付
    報酬之契約。一般學理上亦認勞動契約當事人之勞工，具有下列特徵：１、人格
    從屬性，即受僱人在雇主企業組織內，服從雇主權威，並有接受懲戒或制裁之義
    務。２、親自履行，不得使用代理人。３、經濟上從屬性，即受僱人並非為自己
    之營業勞動而是從屬於他人為該他人之目的而勞動。４、納入雇主之生產組織體
    系，並與同僚間居於分工合作狀態。故勞動契約之特徵，即在此從屬性。其與承
    攬同屬供給勞務之契約，惟前者係以供給勞務本身為目的，即除供給勞務外，並
    無其他目的；後者則係以發生結果（工作之完成）為目的，供給勞務不過為其手
    段而已，此為二者區別之所在，最高法院八十八年度台上字第六二八號判決意旨
    參照。查：
    １觀之兩造於九十二年一月一日所簽訂之系爭契約，於契約之標題即揭示「臺北
    　市立圖書館委託館舍清潔工作承攬合約」，並於契約內容前言載明「臺北市立
      圖書館（以下簡稱甲方）分館館舍清潔維護工作委託甲○○（以下簡稱乙方）
      承攬，經甲、乙雙方同意簽訂合約如下：」，亦即系爭契約明顯處即已標明為
      「承攬」契約，而上訴人並不諱言簽立系爭契約前，被上訴人曾交付供其閱覽
      ，上訴人自陳其擁有專科畢業之學歷，則其對契約上所載之「承攬」並非等同
　   「僱傭」，實無不知之理。
    ２再細繹系爭契約之內容，其第五條（付款方式）約定：「乙方（即上訴人）於
      每月完成工作後，於次月五日前執據向甲方（被上訴人）請款新台幣貳萬伍仟
      陸佰捌拾元整，如有不合規定依罰則扣款辦理，請假得按日扣減清潔維護費新
      台幣捌佰伍拾陸元整。」、第六條約定：「乙方工作應接受甲方人員之監督，
      如發現工作草率，不合甲方清潔要求，得當面告知乙方重做，乙方不得異議。
      」、第七條（罰則）約定：「乙方當日工作不合甲方要求，經告知重做，仍未
      見改善者，甲方得扣減乙方一日工作酬勞。」、第十一條（解除契約）（一）
      約定：「乙方工作不確時，屢次勸誡仍未改善或有違法行為者，甲方得隨時解
      除合約。」，可知系爭契約之目的應著重在上訴人工作之完成，並以此作為給
      付報酬之與否，供給勞務不過其手段而已，此與承攬契約性質相近；且若上訴
      人未做好工作，依約被上訴人得要求其重做或扣減其報酬，即屬承攬之瑕疵擔
      保責任（如瑕疵修補、解約或減少報酬）。
　　３其次，被上訴人主張：上訴人承攬本館景新分館環境清潔工作期間，由於其並
　　　非本館職員工隸屬關係，因此其工作時間，本館從未硬性規定，完全依上訴人
      之自主性，本館只注重其工作效率等語，核與證人即該館辦事員（工作項目包
      含負責督導原告工作在內）湯立瑛證稱相符（見原審卷第一八四頁九十三年六
      月二十九日言詞辯論筆錄）。雖上訴人主張其每天有簽到簽退云云，並有被上
      訴人所提卷附清潔人員簽到簿及公廁清掃出勤紀錄表可稽，惟被上訴人辯稱：
      簽到簽退主要是要掌握上訴人每天有沒有來工作，並不是要他每天定時來上班
      ，因上訴人工作不認真，我們不知他到底有無在工作等語。查被上訴人所提之
      公廁清掃出勤紀錄表（見原審卷第一三三頁至第一八０頁），其僅係記載上訴
      人每日打掃該廁所之時間，尚難認係被上訴人對上訴人固定工作時間之要求；
      次查，證人即被上訴人員工湯立瑛於原審證稱：上訴人作一些清潔工作，我們
      並沒有要求其固定的上、下班時間，只要他把事情做好就可以走，也沒有固定
      檢查，都是讀者反應，我們才監督他做，後來因主任無法掌握其上下班時間，
      才會作表格要他簽到簽退，我們要他早上八點半前要來，下午四點多才可離開
      ，但並沒有因其遲到或早退而扣他錢等語（同上言詞辯論筆錄），又證人即景
      新分館館長乙○○於本院九十三年度北勞簡字第八三號給付加班費等事件（兩
      造就系爭合約之另一爭訟事件）中證稱：因為合約沒有規定一定（工作）的時
      間，但是原則上我希望其在開館之前將工作做好，但是原告沒有接受，都是開
      館時左右才到，下班時間我沒規定，每天的垃圾都是原告要負責倒掉，因為垃
      圾車是在下午五點十五分左右到達，所以倒垃圾才能走，景新分館每天開館時
      間：星期日、星期一為早上九點到下午五點，星期二到星期六為早上八點到下
      午五點，工作期間我原則上都沒有管他，因為一星期至少有二天沒有倒垃圾，
      下班時間我從未規定，中午也沒規定要打卡，我只希望其能夠在開館之前到達
      ，我也未因此扣其任何的款項。我從未要求原告加班，但是在上班時間如有讀
      者現場檢舉何處髒亂時，我就會請原告馬上去處理，下班檢舉只好由員工自行
      處理。只要能夠將工作做好，沒有規定要分幾次做完，簽到簿只是要證明原告
      有來，做為給付薪資的依據，如果沒有做完，只是做為考核，看看將來是否任
      用的依據而已等語相符（見該案九十三年六月三日言詞辯論筆錄），而上訴人
      對被上訴人僅提出九十二年六月至同年十二月之清潔人員簽到簿（見原審卷第
      一０八頁至第一一四頁）並不爭執，亦即兩造簽訂系爭契約之初即自九十二年
      一月至同年五月間上訴人並未簽到簽退，並有被上訴人所提景新分館因清潔人
      員未盡其責遭讀者投書之電子郵件二件（見原審卷第一三一頁、第一三二頁）
      可憑，益徵證人湯立瑛、乙○○所為被上訴人原未要求上訴人固定上、下班的
      時間，係因遭讀者反應，無法掌控上訴人上下班之時間始作表格要求上訴人簽
      到簽退之證詞非虛，足見該出勤表乃被上訴人本於定作人用以考核上訴人每天
      有無完成工作，作為給與報酬或將來是否再委由其承攬之依據，況且上訴人亦
      自承因圖書館有設安全磁卡，其曾向圖書館要求該磁卡二十幾次，均未能獲得
      等語，有本院九十三年九月二十七日之準備程序筆錄（見本院卷第六十九頁）
      可憑，若被上訴人有意規定其上下班之時間，大可發給磁卡確實紀錄並加以掌
      控，而非僅以前述以手寫簽到簿之方式管理之，是尚難僅以該簽到簿之設置即
      認被上訴人將上訴人納入事業組織並指示、決定上訴人勞務給付地、給付時、
      給付量與勞動強度、勞動程度，而得支配上訴人人身、人格之具有勞務之從屬
      性。又上訴人亦未舉證其因未遵守被上訴人規定之上、下班時間或休息時間或
      有違其他應遵守之紀律，而遭被告處罰或懲戒之情事。益見兩造間並未依勞基
      法施行細則第七條規定，就工作開始及終止之時間、休息時間、休假、例假、
      請假及應遵守之紀律等有關事項為約定。且上訴人不需服從被上訴人之權威，
      亦無接受被上訴人懲戒或制裁之義務存在，兩造間並不具人格從屬性。
    ４又九十一年系爭清潔工作被上訴人係委由合興公司承攬，嗣九十二年才改委由
      上訴人承攬後，並由上訴人自行向被上訴人按月請領清潔維護費乙節，為上訴
      人所不爭執，並有被上訴人與合興公司簽訂之合約（見原審卷第二十八頁至第
      三十五頁）及上訴人自九十二年一月至十二月按月向被上訴人領款收據（見原
      審卷第一一五頁至第一二六頁）可稽，上訴人繼合興公司與被上訴人間合約，
      因期間屆滿而終止後，向被上訴人承攬之工作，並按其工作完成之進度向被上
      訴人請款，即與合興公司同係為自己之營業而勞動，要非從屬於被上訴人。
    ５至上訴人再以系爭契約之簽訂並未經過任何的招商、議價、比價等過程，且有
      關各種清潔用具暨材料，均由被上訴人自行出資購買，及與合興公司所簽訂之
      合約相較，系爭合約之報酬顯不相當，主張兩造間存有勞動契約云云。然有關
      契約之簽訂僅須當事人合意即屬成立，尚非必經招商、議價、比價等過程，且
      承攬契約本得由定作人供給材料，非必由承攬人自備之，至報酬之高低在於當
      事人之合意，實非可據以決定契約之性質，故上訴人以前述主張系爭契約係屬
      勞動契約，尚屬無據。
    ６上訴人與被上訴人間並非簽訂勞動契約，即無週休二日之適用，如前所述，惟
    　上訴人於九十二年十二月份除於景新分館第一個星期四之休館日休息外，另自
      行實施每週休息二日，有卷附之清潔人員簽到簿（見原審卷第一一四頁）可憑
      ，被上訴人將上訴人除休館日外未到館工作之報酬自上訴人依系爭契約按月請
      領之款項扣除，自非無據，上訴人請求被上訴人發給其未到館清潔之報酬，尚
      不足採。
    ７綜上所述，兩造間既無何人格從屬性存在，上訴人亦不屬被上訴人之事業組織
      體系，上訴人係以勞務提供為手段，為自己營業以達完成一定工作之目的。揆
      諸前開說明，兩造間自不成立勞動契約關係。故上訴人主張兩造間成立勞動契
      約，依勞基法相關規定請求被上訴人加倍給付週休二日、特別休假工資、延長
      工作時間工資、年終獎金及例假日未工作之扣款，尚無可採。
　(三)又上訴人再主張依兩造簽訂之系爭契約第三條規定「工作時間：每週一至每週日
 　 （國定假日及休館日除外）」，上訴人依約於休館日可不必上班，惟其不去上班
    雖不會被扣錢，但被上訴人之主任乙○○即告知伊不用再去上班，既然上訴人於
    休館日上班，依該契約被上訴人即應給付加班費等語，有本院九十三年九月二十
    七日準備程序筆錄可憑（見本院卷第六十七頁至第七十二頁）。惟查，景新分館
    於每月第一個星期四為該館休館日，且除九十二年十二月份外，上訴人於休館日
    均前往該館為清潔工作等情，為兩造所不爭，自堪信為真實。次查，上訴人主張
    被上訴人要求其於休館日到館清潔之情，為被上訴人所否認，然上訴人就此未能
    舉證以實其說，自不足採。再查，上訴人亦不諱言「一年中每週二上午我都有休
    息四小時。因為館方都不讓我休假，所以我和前任主任商量，以該時間為我父母
    打掃。」等語，核與被上訴人所提之清潔人員簽到簿（見原審卷第一０八頁至第
    一一四頁）記載上訴人自行簽到之時間相符，是上訴人依約每月固可休息一日，
    惟上訴人實際每月未到場清潔之時間已達二日（即每週二上午休息，每月以四次
    計算），已逾約定每月可休息之時間，且上訴人亦自陳其每週二上午未到館清潔
    並未經被上訴人扣款等情，經扣抵後，上訴人自不得再向被上訴人請求其於休館
    日到館工作之報酬，上訴人主張依約請求休館日之工作報酬，自不足採。
五、綜上所述，兩造間於九十二年一月一日前無任何勞務提供關係契約存在，嗣所簽
    訂之系爭契約又非勞動契約，上訴人請求相關之工資、獎金、扣款及於休館日工
    作之加班費，均不足採。從而，上訴人依勞動基準法及契約關係起訴請求被上訴
    人給付二十一萬零五百七十六元及其法定利息，暨追加起訴請求被上訴人給付十
    一萬九千五百零八元及其法定利息，均為無理由，不應准許。原審為上訴人敗訴
    之判決，並無不合。上訴意旨指摘原判決不當，求予廢棄改判，為無理由，應予
    駁回。至上訴人追加之訴，亦應駁回。
六、據上論結，本件上訴及追加之訴為無理由，依民事訴訟法第四百三十六條之一第
    三項、第四百四十九條第一項、第七十八條，判決如主文。
中　　　華　　　民　　　國　　九十三　　年　　十二　　月　　三十　　　日
                                        民事第六庭
                                              審判長法官 吳光釗
                                                    法官 陳怡雯
                                                    法官 李媛媛
正本係照原本作成
本判決不得上訴
中　　　華　　　民　　　國　　九十三　　年　　十二　　月　　　三十一　　日
                                                  書記官 林秀妙
